---
title: "TFG"
author: "Julio Garcia Bustos"
date: "2023-06-08"
output:
  word_document: default
  pdf_document: default
---

FIJA DIRECTORIO Y CARGA LIBRERIAS
```{r}
setwd("C:/Users/jugab/OneDrive/Escritorio/TFG PRACTICA/Titanic")


library(ggplot2)
library(dplyr)
library(cowplot)     # Para unir gráficos generados con ggplot2
library(viridis)     # Para paletas de colores
library(hrbrthemes)
library(Matrix)
```


LEE LOS DATASETS LOS UNE Y LOS ORDENA CORRECTAMENTE
```{r}
train= read.csv("train.csv",header=TRUE, na.strings = c("", "NA", ",,")) 
test=read.csv("test.csv",header=TRUE, na.strings = c("", "NA", ",,")) 
gender=read.csv("gender_submission.csv",header=TRUE, na.strings = c("", "NA", ",,")) 

test_gender<- merge(test, gender, by = "PassengerId", all.x = TRUE)

testgenderorden <- test_gender[, c(1,12,2:11)]  #Reordena las variables como en train.csv

data1=rbind(train,testgenderorden)

attach(data1)


```




```{r}
length(names(data1)) #numero de variables
n=length(data1$Survived) #numero de observaciones
n
```

DATOS FALTANTES NUMERO Y PROPORCION PARA CADA VARIABLE
```{r}
sapply(data1, function(x) sum(is.na(x))) #Ver datos faltantes 
#de cada variable

#PROPORCION
missing_values <- colMeans(is.na(data1)) * 100
missing_values
```
Se observan 263 datos faltantes en la variable Edad, 1014 en la de Cabina y 2 en la variable de Embarque. Debido a que el 77.46% de los datos de la variable Cabin son faltante, se va a prescindir de esta.




RESUMEN DEL DATASET COMPLETO
```{r}
summary(data1)
```




Leemos los datos de nuevo para asegurar que los tenemos intactos

```{r}
train= read.csv("train.csv",header=TRUE, na.strings = c("", "NA", ",,")) 
test=read.csv("test.csv",header=TRUE, na.strings = c("", "NA", ",,")) 
gender=read.csv("gender_submission.csv",header=TRUE, na.strings = c("", "NA", ",,")) 

test_gender<- merge(test, gender, by = "PassengerId", all.x = TRUE)

testgenderorden <- test_gender[, c(1,12,2:11)]  #Reordena las variables como en train.csv

data1=rbind(train,testgenderorden)


shapiro.test(data1$Age) #Test de normalidad
```


TRANSFORMACION A DINERO PAGADO POR PASAJERO DE FARE


```{r}
# Calcula la cantidad de pasajeros por ticket
cantidad_pasajeros <- as.numeric(table(data1$Ticket)[data1$Ticket])

# Crea una nueva variable 'Fare_por_persona'
data1$Fare_por_persona <- data1$Fare / cantidad_pasajeros


data1$Fare_por_persona=as.numeric(data1$Fare_por_persona)

```


Quitamos variables no necesarias 
```{r}
data1=data1[,-c(1,4,9,11)]
```



IMPUTACION FALTANTES EMBARKED

```{r}

# Imputa los valores faltantes con la moda
data1$Embarked[is.na(data1$Embarked)] <- "S"
sum(is.na(data1$Embarked))

```



Imputamos faltantes AGE


```{r}
mediana_edad <- aggregate ( Age ~ Pclass , data = data1 , FUN = median)

mean_edad <- aggregate ( Age ~ Pclass , data = data1 , FUN = mean)
                         
                         mediana_edad
mean_edad
```



Imputa los datos faltantes de la variable Edad en funcion de la clase social de cada pasajero. Para los de clase 1 le imputamos la media de la edad ya que no contiene valores extremos y para las demas clases con la mediana ya que si contienen.

```{r}
impute_age <- function(cols) {
  Age <- cols[1]
  Pclass <- cols[2]
  
  if (is.na(Age)) {
    if (Pclass == 1) {
      return(39.15993)
    } else if (Pclass == 2) {
      return(29)
    } else {
      return(24)
    }
  } else {
    return(Age)
  }
}

data1$Age <- apply(data1[, c("Age", "Pclass")], 1, impute_age)

shapiro.test(data1$Age) #NO NORMAL

```


#OUTLIERS AGE 

```{r}
boxplot.stats(data1$Age)
```







OUTLIERS FARE





```{r}
boxplot.stats(data1$Fare_por_persona)
```

```{r}
q3=quantile(data1$Fare_por_persona,na.rm = TRUE)[4]
iqr=IQR(data1$Fare_por_persona,na.rm = TRUE)

limExtr=q3+3*iqr
limleve=q3+1.5*iqr

numExtr=length(which(data1$Fare_por_persona>limExtr))
numLev=length(which(data1$Fare_por_persona>limleve))
```

```{r}
dataOUT=data1[which(data1$Fare_por_persona>26.00000),]
summary(dataOUT)
```

SON TODOS DE CLASE 1 LOS OUTLIERS

IMPUTACION FARE

```{r}
mediana_edad <- aggregate ( Fare_por_persona ~ Pclass , data = data1 , FUN = median)

mean_edad <- aggregate ( Fare_por_persona ~ Pclass , data = data1 , FUN = mean)
                         
mediana_edad
mean_edad
```
Transformamos los outliers en na
```{r}
data1$Fare_por_persona[data1$Fare_por_persona > 26   ] <- NA
```


Imputamos dichos na
```{r}
impute_fare <- function(cols) {
  Fare_por_persona <- cols[1]
  Pclass <- cols[2]
  
  if (is.na(Fare_por_persona)) {
    if (Pclass == 1) {
      return(29.7)
    } else if (Pclass == 2) {
      return(12.35)
    } else {
      return(7.75)
    }
  } else {
    return(Fare_por_persona)
  }
}

data1$Fare_por_persona <- apply(data1[, c("Fare_por_persona", "Pclass")], 1, impute_fare)

```


```{r}
boxplot.stats(data1$Fare_por_persona)
```





Visualizar datos faltantes

```{r}
library(naniar)
vis_miss(data1)

```



#TRANSFORMACION DE VARIABLES SIBSP y PARCH en Acomp (0 solo, 1 acompanado)

```{r}
data1$Acomp <- ifelse((data1$SibSp + data1$Parch) > 0, 1, 0)

table(data1$Acomp)
```

```{r}
data1=as.data.frame(data1)
summary(data1)
```

COEFICIENTES DE CORRELACION

AGE Y FARE IMPUTADO
```{r}
cor(data1$Age,data1$Fare_por_persona, method = 'pearson')
```

Solo valores NA AGE imputados

```{r}
data3=rbind(train,testgenderorden)
cantidad_pasajeros <- as.numeric(table(data3$Ticket)[data3$Ticket])
data3$Fare_por_persona <- data3$Fare / cantidad_pasajeros
data3$Fare_por_persona=as.numeric(data3$Fare_por_persona)
data3=data3[,-c(1,4,9,11)]

data3$Age <- apply(data3[, c("Age", "Pclass")], 1, impute_age)


data3=na.omit(data3)
dim(data3)
cor(data3$Age,data3$Fare_por_persona, method = 'pearson')
```



Sin imputar
```{r}
data2=rbind(train,testgenderorden)
cantidad_pasajeros <- as.numeric(table(data2$Ticket)[data2$Ticket])
data2$Fare_por_persona <- data2$Fare / cantidad_pasajeros
data2$Fare_por_persona=as.numeric(data2$Fare_por_persona)
data2=data2[,-c(1,4,9,11)]


data2=na.omit(data2)
dim(data2)
cor(data2$Age,data2$Fare_por_persona, method = 'pearson')

```

Solo imputando Fare outliers

```{r}
data4=rbind(train,testgenderorden)
cantidad_pasajeros <- as.numeric(table(data4$Ticket)[data4$Ticket])
data4$Fare_por_persona <- data4$Fare / cantidad_pasajeros
data4$Fare_por_persona=as.numeric(data4$Fare_por_persona)
data4=data4[,-c(1,4,9,11)]

data4$Fare_por_persona[data4$Fare_por_persona > 26   ] <- NA

data4$Fare_por_persona <- apply(data4[, c("Fare_por_persona", "Pclass")], 1, impute_fare)

data4=na.omit(data4)

dim(data4)
cor(data4$Age,data4$Fare_por_persona, method = 'pearson')

```
CONJUNTO FINAL QUITAMOS VARIABLES NO NECESARIAS

```{r}
cleaned_data=data1[,-c(2,5,6,7)]

# Survived
cleaned_data <- cleaned_data %>%
mutate(Survived = ifelse(Survived == 0, "No", "Si"))


# Sex
cleaned_data <- cleaned_data %>%
mutate(Sex = ifelse(Sex == "female", "femenino", "masculino"))


# Acomp
cleaned_data <- cleaned_data %>%
mutate(Acomp = ifelse(Acomp == 0, "No", "Si"))

cleaned_data$Survived=as.factor(cleaned_data$Survived)

cleaned_data$Sex=as.factor(cleaned_data$Sex)

cleaned_data$Acomp=as.factor(cleaned_data$Acomp)

cleaned_data$Embarked=as.factor(cleaned_data$Embarked)

```

```{r}
dim(cleaned_data)
summary(cleaned_data)
```

