---
title: "REGLAS DE ASOCIACION"
output: word_document
date: "2023-11-13"
---

```{r}
library(tidyverse)
library(Matrix)
library(arules)
library(arulesViz)
library(Hmisc)
library(lattice)
library(survival)
library(Formula)
```

Discretizacion de FARE KMEANS




```{r}
FareKmeans <- discretize(cleaned_data$Fare_por_persona, method = "cluster", breaks = 3)
table(data1[which(FareKmeans=="[0,9.81)"),]$Pclass)
table(data1[which(FareKmeans=="[9.81,20.7)"),]$Pclass)
table(data1[which(FareKmeans=="[20.7,29.7]"),]$Pclass)

table(FareKmeans)
```



```{r}
cleaned_data$FareDis <- cut(cleaned_data$Fare_por_persona, breaks = c(0, 9.9, 20.7, Inf), right = FALSE, labels = c("3", "2", "1"))

table(data1[which(cleaned_data$FareDis=="3"),]$Pclass)
table(data1[which(cleaned_data$FareDis=="2"),]$Pclass)
table(data1[which(cleaned_data$FareDis=="1"),]$Pclass)
```


Discretizacion de Age


manual

```{r}
cleaned_data$AgeDis <- cut(cleaned_data$Age, breaks = c(0, 18,30, Inf), right = FALSE, labels = c("Niño", "Joven", "Adulto"))

table(cleaned_data$AgeDis)

```



Kmeans

```{r}

AgeKmeans <- discretize(cleaned_data$Age, method = "cluster", breaks = 2)
table(AgeKmeans)

```


```{r}
set.seed(123)

# Extrae la columna de edad
age_data <- cleaned_data$Age

# Calcula el total de la suma de cuadrados dentro del grupo para diferentes números de clusters
wss <- sapply(1:10, function(k) {
  kmeans(age_data, centers = k, nstart = 50)$tot.withinss
})

# Crea el gráfico de codo
plot(1:10, wss, type = "b", xlab = "Número de clusters", ylab = "Suma total de cuadrados dentro del grupo",
     main = "Gráfico de codo para Age")
```




Para ejecutar el algoritmo Apriori necesitamos convertir nuestra tabla a formato transaccional.

QUITAR AGE Y FARE SIN DISCRETIZAR

```{r}
data_rule=cleaned_data[,-c(3,5)]
names(data_rule)
```


```{r}
data_rule <- data.frame(lapply(data_rule, function(x) as.factor(x)))
```

Y, a continuación, convertir a “transactions” con la funcion as():


```{r}
datat <- as(data_rule, "transactions")
head(datat)

```


Frecuencias de los items

```{r}
itemFrequencyPlot(datat, type="relative", main="Recuento de items")

```

```{r}
length(which(cleaned_data$AgeDis=="Niño"))/length(cleaned_data$AgeDis)
length(which(cleaned_data$Embarked=="Q"))/length(cleaned_data$AgeDis)

```





ITEMSETS FRECUENTES SEGUN UN SOPORTE MINIMO
```{r, include=FALSE}
itemsetsFrecuentes <- apriori(datat, parameter = list(support = 0.08, target = "frequent itemsets"))
```

Lo visualizamos en una tabla 
```{r,include=FALSE}
inspect(itemsetsFrecuentes)

```

Sacamos las reglas con cierto soporte y confianza

```{r, include=FALSE}
reglas1 <- apriori(datat,
parameter = list(support = 0.08,
confidence = 0.7,
target = "rules",
minlen = 2,
maxlen = 3))

```


Resumen algoritmo
```{r}
summary(reglas1)
```


SOPORTE DECRECIENTE

```{r,include=FALSE}
reglas1_soporte <- sort(reglas1, by = "support", decreasing = TRUE)
inspect(reglas1_soporte)
```


CONFIANZA DECRECIENTE

```{r,include=FALSE}
reglas1_confidence <- sort(reglas1, by = "confidence", decreasing = TRUE)
inspect(reglas1_confidence)

```


LIFT DECRECIENTE

```{r,include=FALSE}
reglas1_lift <- sort(reglas1, by = "lift", decreasing = TRUE)
inspect(reglas1_lift)

```



Consecuentes Survived


```{r,include=FALSE}
SurvReglas <- subset(reglas1, rhs %pin% "Survived")
inspect(SurvReglas)
```



ANTECEDENTES

```{r,include=FALSE}
FareReglas <- subset(reglas1, lhs %pin% "FareDis")
inspect(FareReglas)
```


```{r,include=FALSE}
AgeReglas <- subset(reglas1, lhs %pin% "AgeDis")
inspect(AgeReglas)
```

```{r,include=FALSE}
EmbarkedReglas <- subset(reglas1, lhs %pin% "Embarked")
inspect(EmbarkedReglas)
```

```{r,include=FALSE}
AcompReglas <- subset(reglas1, lhs %pin% "Acomp")
inspect(AcompReglas)
```

```{r,include=FALSE}
SexReglas <- subset(reglas1, lhs %pin% "Sex=femenino")
inspect(SexReglas)
```


LHS= y RHS=  SIMULTANEAMENTE

```{r,include=FALSE}
reglas_con_A <- subset(reglas1, lhs %pin% "FareDis=2")

reglas_con_A_y_B <- subset(reglas_con_A, rhs %pin% "Survived=No")
inspect(reglas_con_A_y_B)
````


```{r,include=FALSE}
reglasAnc <- apriori(datat,
parameter = list(support = 0.01,
confidence = 0.7,
target = "rules",
minlen = 2,
maxlen = 3))

AgeReglas <- subset(reglasAnc, lhs %pin% "AgeDis=Niño")
inspect(AgeReglas)
```



